# PAWTEL  
**Buscador y Comparador de Hoteles para Mascotas**

![Forma El contenido generado por IA puede ser incorrecto.](/media/image2.png){width="4.333333333333333in" height="2.9583672353455817in"}

**Equipo:**  
Andrés Martínez Reviriego  
Claudio Cortés Carrasco  
Daniel Flores De Francisco  
David González Martínez  
Fernando Castelló Sánchez  
Francisco Miguel Jiménez Morales  
Javier García Sebastián  
Javier Ruiz Garrido  
Jorge Gómez de Tovar  
Luis Mellado Díaz  
Manuel Castillejo Vela  
Rafael Castillo Cebolla  
Sergio Trenado González  
Yesica Garate Fuentes  

---

## Acta de Reunión - Seguimiento Sprint 1 Backend  
**Fecha:** 06/03/2025  
**Hora:** 16:00 - 16:45  
**Equipo:** G11  
**Lugar:** Google Meets  
**Duración:** 45 minutos  
**Moderadores:** Rafael Castillo Cebolla  
**Entregable:** Sprint 1

### Índice
1. [Historial de Versiones](#historial-de-versiones)
2. [Lista de Asistentes](#lista-de-asistentes)
3. [Anuncios](#anuncios)
4. [Agenda](#agenda)
5. [Discusión, Acuerdos y Tareas](#discusión-acuerdos-y-tareas)

### Historial de Versiones
| Fecha       | N° de Versión | Descripción               | Elaborado por           |
|-------------|---------------|---------------------------|-------------------------|
| 06/03/2025  | v 1.0         | Versión inicial del documento | Rafael Castillo Cebolla |
| 10/03/2025  | v 1.1         | Conversión a mark down | Luis Mellado Díaz |


### Lista de Asistentes
| Integrante                                | Asistencia |
|-------------------------------------------|------------|
| Daniel Flores De Francisco (Director de Proyecto) | ❌         |
| Luis Mellado Díaz (Director de Proyecto)  | ❌         |
| David González Martínez (Jefe Full-Stack) | ❌         |
| Rafael Castillo Cebolla (Jefe Backend)    | ✅         |
| Sergio Trenado González (Jefe Frontend)   | ❌         |
| Andrés Martínez Reviriego                 | ❌         |
| Claudio Cortés Carrasco                   | ✅         |
| Fernando Castelló Sánchez                 | ❌         |
| Francisco Miguel Jiménez Morales          | ❌         |
| Javier García Sebastián                   | ❌         |
| Javier Ruiz Garrido                       | ✅         |
| Jorge Gómez de Tovar                      | ✅         |
| Manuel Castillejo Vela                    | ❌         |
| Yesica Garate Fuentes                     | ❌         |

Todos los asistentes solicitados atendieron la reunión.

### Anuncios
- No hubo anuncios.

### Agenda
1. Preguntar por instalación del Pre-commit
2. Función de archivado en controladores (is_active para usuarios)
3. Comentar de subir la guía actualizada
4. Comentar sobre validaciones semánticas. Que piensen en ellas.
5. Permisos en controladores. Que no puedan acceder usuarios con role distinto o usuarios que no sean el dueño del objeto en cuestión.
6. No borrar más migraciones.
7. HotelImage.
8. Contraseñas.

### Discusión, Acuerdos y Tareas
#### Cosas que no han funcionado y hay que mejorar
- La planificación debe adelantarse y estar un poco más clara desde el principio.

#### Cosas que sí han funcionado y hay que mantener y mejorar
- Comunicación.
- Sistema de QAs.
- Acceso al UML desde la foto del Teams.
