# PAWTEL  
## Acta de Reunión - Inicio Sprint 1  


![Logo de PAWTEL](https://github.com/user-attachments/assets/f3a1b73a-1301-4b0d-aa3a-f40bdb735b32)


**Equipo:**  
- **Andrés Martínez Reviriego**  
- **Claudio Cortés Carrasco**  
- **Daniel Flores De Francisco**  
- **David González Martínez**  
- **Fernando Castelló Sánchez**  
- **Francisco Miguel Jiménez Morales**  
- **Javier García Sebastián**  
- **Javier Ruiz Garrido**  
- **Jorge Gómez de Tovar**  
- **Luis Mellado Díaz**  
- **Manuel Castillejo Vela**  
- **Rafael Castillo Cebolla**  
- **Sergio Trenado González**  
- **Yesica Garate Fuentes**  

**Fecha:** 22/02/2025  
**Hora:** 11:00  
**Equipo:** G11  
**Lugar:** Google Meets  
**Duración:** 1h  
**Moderadores:** Luis Mellado Díaz, Daniel Flores de Francisco  
**Entregable:** Sprint 1

---

### Índice
1. [Historial de Versiones](#historial-de-versiones)
2. [Lista de Asistentes](#lista-de-asistentes)
3. [Anuncios](#anuncios)
4. [Agenda](#agenda)
5. [Discusión, Acuerdos y Tareas](#discusión-acuerdos-y-tareas)
6. [Lista de Actividades de Desarrollo Sprint 1](#lista-de-actividades-de-desarrollo-sprint-1)

### Historial de Versiones
| Fecha       | N° de Versión | Descripción               | Elaborado por           |
|-------------|---------------|---------------------------|-------------------------|
| 22/02/2025  | v 1.0         | Versión inicial del documento | Daniel Flores de Francisco |
| 10/03/2025  | v 1.0         | Conversión a mark down| Luis Mellado Díaz |


### Lista de Asistentes
| Integrante                                | Asistencia |
|-------------------------------------------|------------|
| Daniel Flores De Francisco (Director de Proyecto) | ✅         |
| Luis Mellado Díaz (Director de Proyecto)  | ✅         |
| David González Martínez (Jefe Full-Stack) | ✅         |
| Rafael Castillo Cebolla (Jefe Backend)    | ✅         |
| Sergio Trenado González (Jefe Frontend)   | ✅         |
| Andrés Martínez Reviriego                 | ❌         |
| Claudio Cortés Carrasco                   | ❌         |
| Fernando Castelló Sánchez                 | ❌         |
| Francisco Miguel Jiménez Morales          | ❌         |
| Javier García Sebastián                   | ❌         |
| Javier Ruiz Garrido                       | ❌         |
| Jorge Gómez de Tovar                      | ❌         |
| Manuel Castillejo Vela                    | ❌         |
| Yesica Garate Fuentes                     | ❌         |

### Anuncios
1. Creado los grupos de WhatsApp de cada equipo para la gestión.

### Agenda
1. Discusión sobre Clockify. → Daniel.
2. Delegación de responsabilidades a los jefes de desarrollo.
3. Elección del equipo de maquetación. → Yesica, Andrés, Javi G, Curro. (Sprint 1)
4. Metodología, gestión de la configuración y strikes.
5. Reparto de subtareas Sprint 1 (Todo el mundo debe tocar código, sino ahora, en el siguiente sprint).

### Discusión, Acuerdos y Tareas
#### Lista de Actividades de Desarrollo Sprint 1
##### Frontend (Sergio)
- Crear componentes
- Welcome Page (Home)
- Listado de Hotel
- Detalle de Hotel
- Perfil
- Pantalla de Gestión CRUD (Dueños de hotel)
- Testing (?)

##### Backend (Rafa Reparte)
- Diagrama UML (Jefes de equipo)
- Entidad Dueño de hotel
- Servicio Dueño de hotel
- Controlador Dueño de hotel
- Entidad Hotel → (Habitaciones o Plazas?)
- Servicio Hotel
- Controlador Hotel
- Testing Dueño de hotel
- Testing Hotel

##### Full Stack (David Reparte)
- Autenticación y Autorización
- Capa de datos, caché y offline.
- Testing en general

##### DevOps
- CI/CD Workflows. (Dani)
- Despliegue en Cloud. (David y Dani)
- Docker por cada versión/release?
