<h1 align="center">üêæüêï Pawtel - üè® - Comparador de Hoteles para Mascotas üê±üêæ </h1>
<h3 align="center">Busca, compara y reserva alojamientos exclusivos para tus mascotas.</h3>
<p align="center">
  <img src="https://github.com/LuisMelladoDiaz/Pawtel-ComparadorDeHotelesParaMascotas/blob/task/personalizar_md/frontend/src/assets/pawtel.jpg?raw=true" alt="Logo de PAWTEL" width="400">
</p>
<h1 align="center"> Acta de Reuni√≥n - Control Sprint 1üöÄ</h1>
<h3 align="center"> Entregable: Sprint 1  <br> Fecha: 10/03/2025 
<h3 align="center"> GRUPO 11:</h3>

|                          |                          |                          |                          |                          |                          |
|--------------------------|--------------------------|--------------------------|--------------------------|--------------------------|--------------------------|
| Luis Mellado D√≠az | Daniel Flores De Francisco | Fernando Castell√≥ S√°nchez | Francisco Miguel Jim√©nez Morales | Javier Garc√≠a Sebasti√°n | Javier Ruiz Garrido |
| Jorge G√≥mez de Tovar      | Andr√©s Mart√≠nez Reviriego | Manuel Castillejo Vela    | Rafael Castillo Cebolla | Claudio Cort√©s Carrasco | Sergio Trenado Gonz√°lez |
| Yesica Garate Fuentes     | David Gonz√°lez Mart√≠nez |                          |                          |                          |                          |

<h6 align="right"> Vis√≠tanos en nuestra P√°gina web

[www.pawtel.es](https://www.pawtel.es)   
</h6>

---

**Hora:** 10:00  
**Lugar:** Google Meets  
**Duraci√≥n:** 40 min  
**Moderadores:** Luis Mellado D√≠az  

---

### üìå √çndice
1. [Historial de Versiones](#historial-de-versiones)
2. [Lista de Asistentes](#lista-de-asistentes)
3. [Agenda](#agenda)
4. [Frontend](#frontend)
5. [Delivery](#delivery)
6. [DevOps](#devops)
7. [Presentaci√≥n](#presentaci√≥n)
8. [Usuarios Piloto](#usuarios-piloto)

---

### Historial de Versiones
| Fecha       | N¬∞ de Versi√≥n | Descripci√≥n               | Elaborado por           |
|-------------|---------------|---------------------------|-------------------------|
| 10/03/2025  | v 1.0         | Versi√≥n inicial del documento | Luis Mellado D√≠az       |

---

### Lista de Asistentes
| Integrante                                | Asistencia |
|-------------------------------------------|------------|
| Daniel Flores De Francisco (Director de Proyecto) | ‚ùå         |
| Luis Mellado D√≠az (Director de Proyecto)  | ‚úÖ         |
| David Gonz√°lez Mart√≠nez (Jefe Full-Stack) | ‚úÖ         |
| Rafael Castillo Cebolla (Jefe Backend)    | ‚úÖ         |
| Sergio Trenado Gonz√°lez (Jefe Frontend)   | ‚úÖ         |
| Andr√©s Mart√≠nez Reviriego                 | ‚ùå         |
| Claudio Cort√©s Carrasco                   | ‚ùå         |
| Fernando Castell√≥ S√°nchez                 | ‚ùå         |
| Francisco Miguel Jim√©nez Morales          | ‚ùå         |
| Javier Garc√≠a Sebasti√°n                   | ‚ùå         |
| Javier Ruiz Garrido                       | ‚ùå         |
| Jorge G√≥mez de Tovar                      | ‚ùå         |
| Manuel Castillejo Vela                    | ‚ùå         |
| Yesica Garate Fuentes                     | ‚ùå         |

---

### Agenda
1. **Frontend**:
   - Mejorar pantalla due√±o de hotel.
   - Mockup para pantallas CRUD.
   - Pantallas de "Sobre Nosotros" y "Contacto".
   - Javi -> Redes.
2. **Delivery**:
   - Repartir los documentos de la delivery.
3. **DevOps**:
   - Despliegue autom√°tico.
4. **Presentaci√≥n**:
   - Contenido reusable.
   - Qui√©n va a presentar.
   - Video de respaldo.
5. **Usuarios Piloto**:
   - Establecer fechas de entrega del feedback.
   - Ense√±ar mockups.

---

### Frontend
1. **Mejorar pantalla due√±o de hotel**:
   - Se discutieron mejoras en la interfaz de usuario para la pantalla del due√±o de hotel.
2. **Mockup para pantallas CRUD**:
   - Se propuso mejorar el mockup existente y reutilizar el estilo en otras pantallas.
3. **Pantallas de "Sobre Nosotros" y "Contacto"**:
   - Se sugiri√≥ que estas pantallas redirijan a la landing page de David.
4. **Javi -> Redes**:
   - Javi se encargar√° de las redes sociales.

---

### Delivery
1. **Repartir los documentos de la delivery**:
   - Cada persona recibir√° un documento para revisar, y los PMs se encargar√°n de la revisi√≥n final y entrega.
   - Documentos asignados:
     - **presentaci√≥n**: equipo de presentaciones
     - **KBreport.md**: Manuel
     - **pilotUsers.md**: Dani
     - **performanceEvaluation**: Dani y Luis
     - **timeEffortReport.md**: David
     - **AIReport.md**: Sergio
     - **commitmentAgreement**: Ya est√° hecho.
     - **commitmentAgreementPilotos**: Javi R
     - **pilotUsersPerformanceEvaluation**: Rafa
     - **revisi√≥n.md**: Luis

---

### DevOps
1. **Despliegue autom√°tico**:
   - Se propuso configurar un workflow que despliegue autom√°ticamente desde `push` a `main`.

---

### Presentaci√≥n
1. **Contenido reusable**:
   - Se acord√≥ que el contenido reusable debe incorporar el feedback recibido desde ya.
2. **Qui√©n va a presentar**:
   - Pendiente de decisi√≥n.
3. **Video de respaldo**:
   - Andr√©s se encargar√° de grabar un video por si la app falla durante la presentaci√≥n en directo.

---

### Usuarios Piloto
1. **Establecer fechas de entrega del feedback**:
   - Se discuti√≥ la necesidad de establecer fechas claras para recibir feedback de los usuarios piloto.
2. **Ense√±ar mockups**:
   - Se propuso mostrar los mockups a los usuarios piloto para obtener su opini√≥n.
3. Creaci√≥n de un equipo de personas encargadas de gestionar los usuarios piloto.

---
