<h1 align="center">üêæüêï Pawtel - üè® - Comparador de Hoteles para Mascotas üê±üêæ </h1>
<h3 align="center">Busca, compara y reserva alojamientos exclusivos para tus mascotas.</h3>
<p align="center">
  <img src="https://github.com/LuisMelladoDiaz/Pawtel-ComparadorDeHotelesParaMascotas/blob/task/personalizar_md/frontend/src/assets/pawtel.jpg?raw=true" alt="Logo de PAWTEL" width="400">
</p>
<h1 align="center"> Acta de Reuni√≥n - Seguimiento Sprint 1üöÄ</h1>
<h3 align="center"> Entregable: Sprint 1  <br> Fecha: 03/03/2025  
<h3 align="center"> GRUPO 11:</h3>

|                          |                          |                          |                          |                          |                          |
|--------------------------|--------------------------|--------------------------|--------------------------|--------------------------|--------------------------|
| Luis Mellado D√≠az | Daniel Flores De Francisco | Fernando Castell√≥ S√°nchez | Francisco Miguel Jim√©nez Morales | Javier Garc√≠a Sebasti√°n | Javier Ruiz Garrido |
| Jorge G√≥mez de Tovar      | Andr√©s Mart√≠nez Reviriego | Manuel Castillejo Vela    | Rafael Castillo Cebolla | Claudio Cort√©s Carrasco | Sergio Trenado Gonz√°lez |
| Yesica Garate Fuentes     | David Gonz√°lez Mart√≠nez |                          |                          |                          |                          |

<h6 align="right"> Vis√≠tanos en nuestra P√°gina web

[www.pawtel.es](https://www.pawtel.es)   
</h6>

---

<br>

**Hora:** 17:00  
**Lugar:** Google Meets  
**Duraci√≥n:** 1h  
**Moderadores:** Luis Mellado D√≠az, Daniel Flores de Francisco  

### üìå √çndice
1. [Historial de Versiones](#historial-de-versiones)
2. [Lista de Asistentes](#lista-de-asistentes)
3. [Anuncios](#anuncios)
4. [Agenda](#agenda)
5. [Discusi√≥n, Acuerdos y Tareas](#discusi√≥n-acuerdos-y-tareas)

### Historial de Versiones
| Fecha       | N¬∞ de Versi√≥n | Descripci√≥n               | Elaborado por           |
|-------------|---------------|---------------------------|-------------------------|
| 03/03/2025  | v 1.0         | Versi√≥n inicial del documento | Luis Mellado D√≠az       |
| 10/03/2025  | v 1.1         | Conversi√≥n a Markdown     | Luis Mellado D√≠az       |

### Lista de Asistentes
| Integrante                                | Asistencia |
|-------------------------------------------|------------|
| Daniel Flores De Francisco (Director de Proyecto) | ‚úÖ         |
| Luis Mellado D√≠az (Director de Proyecto)  | ‚úÖ         |
| David Gonz√°lez Mart√≠nez (Jefe Full-Stack) | ‚úÖ         |
| Rafael Castillo Cebolla (Jefe Backend)    | ‚úÖ         |
| Sergio Trenado Gonz√°lez (Jefe Frontend)   | ‚úÖ         |
| Andr√©s Mart√≠nez Reviriego                 | ‚ùå         |
| Claudio Cort√©s Carrasco                   | ‚ùå         |
| Fernando Castell√≥ S√°nchez                 | ‚ùå         |
| Francisco Miguel Jim√©nez Morales          | ‚ùå         |
| Javier Garc√≠a Sebasti√°n                   | ‚ùå         |
| Javier Ruiz Garrido                       | ‚ùå         |
| Jorge G√≥mez de Tovar                      | ‚ùå         |
| Manuel Castillejo Vela                    | ‚ùå         |
| Yesica Garate Fuentes                     | ‚ùå         |

### Anuncios
1. Plantillas para las actas de reuni√≥n.
2. Plantillas para los documentos de feedback.

### Agenda
1. Revisi√≥n del estado de desarrollo del Sprint 1 por parte de los jefes de equipo:
   - Backend: Rafael Castillo Cebolla
   - Frontend: Sergio Trenado Gonz√°lez
   - Full Stack: David Gonz√°lez Mart√≠nez
2. Propuesta de documento de informe de trabajo para los PMs.
3. Discusi√≥n sobre la exposici√≥n del viernes: organizaci√≥n y elecci√≥n del portavoz.
4. Objetivo de la semana: conectar backend con frontend.
5. Incidencias y bloqueos detectados.
6. Evaluaci√≥n del rendimiento individual de los integrantes.

### Discusi√≥n, Acuerdos y Tareas
1. **Estado del desarrollo:**
   - **Backend:**
     - Modelos
     - Serializadores
     - En marcha controladores y servicios.
     - Mirar lo de las fotograf√≠as.
   - **Frontend:**
     - Componentes globales
     - Listado de hoteles: bastante avanzado, falta responsividad
     - P√°gina detalle: acabado, dise√±o mejorable no se parece al mock, hay que arreglarlo, responsividad?
     - Panel CRUD: acabado, dise√±o mejorable, pedir a Sergio consejo para la interfaz, falta responsividad
     - Perfil de usuario: Javi deber√≠a tenerlo pronto
     - Home page: Jesy se equivoc√≥ y lo est√° rehaciendo, que se parezca al mock, no olvidar responsividad
   - **Full Stack:**
     - PWA, peque√±os detalles
     - Autenticaci√≥n, falta review
     - Rutas de tank stack query
     - Queda el registro de usuarios
2. **Informe de trabajo:**
   - Mensaje en direcci√≥n cada dos d√≠as, estado de los equipos
3. **Exposici√≥n del viernes:**
   - Dani
   - Supervisor de presentaci√≥n
4. **Conexi√≥n Backend-Frontend:**
   - Hay que estudiarlo
5. **Incidencias y rendimiento individual:**
   - Mensajes a PMs por privado fuera de horario laboral
