# ğŸ¾ğŸ• Pawtel - ğŸ¨ - Comparador de Hoteles para Mascotas ğŸ±ğŸ¾ 
**ğŸ¯Nuestra misiÃ³n** es ofrecer una experiencia fÃ¡cil e intuitva que permita encontrar el hospedaje perfecto para su mejor amigo.

<p align="center">
  <img src="https://github.com/LuisMelladoDiaz/Pawtel-ComparadorDeHotelesParaMascotas/blob/task/personalizar_md/frontend/src/assets/pawtel.jpg?raw=true" alt="Logo de PAWTEL" width="400">
</p>

ğŸŒ **VisÃ­tanos en nuestra PÃ¡gina web y Redes sociales proximamente.**

ğŸ“Œ **PÃ¡gina Web:** [www.pawtel.es](https://www.pawtel.es)   
ğŸ“© **ContÃ¡ctanos:** [ğŸ“§ hello@pawtel.es](mailto:chello@pawtel.es)  

---

<br><br>

# ğŸ“‘ **Acta de ReuniÃ³n - Seguimiento Sprint 1 Backend** ğŸš€

**Fecha:** 06/03/2025  
**Hora:** 16:00 - 16:45  
**Equipo:** G11  
**Lugar:** Google Meets  
**DuraciÃ³n:** 45 minutos  
**Moderadores:** Rafael Castillo Cebolla  
**Entregable:** Sprint 1

---

### Ãndice
1. [Historial de Versiones](#historial-de-versiones)
2. [Lista de Asistentes](#lista-de-asistentes)
3. [Anuncios](#anuncios)
4. [Agenda](#agenda)
5. [DiscusiÃ³n, Acuerdos y Tareas](#discusiÃ³n-acuerdos-y-tareas)

### Historial de Versiones
| Fecha       | NÂ° de VersiÃ³n | DescripciÃ³n               | Elaborado por           |
|-------------|---------------|---------------------------|-------------------------|
| 06/03/2025  | v 1.0         | VersiÃ³n inicial del documento | Rafael Castillo Cebolla |
| 10/03/2025  | v 1.1         | ConversiÃ³n a mark down | Luis Mellado DÃ­az |


### Lista de Asistentes
| Integrante                                | Asistencia |
|-------------------------------------------|------------|
| Daniel Flores De Francisco (Director de Proyecto) | âŒ         |
| Luis Mellado DÃ­az (Director de Proyecto)  | âŒ         |
| David GonzÃ¡lez MartÃ­nez (Jefe Full-Stack) | âŒ         |
| Rafael Castillo Cebolla (Jefe Backend)    | âœ…         |
| Sergio Trenado GonzÃ¡lez (Jefe Frontend)   | âŒ         |
| AndrÃ©s MartÃ­nez Reviriego                 | âŒ         |
| Claudio CortÃ©s Carrasco                   | âœ…         |
| Fernando CastellÃ³ SÃ¡nchez                 | âŒ         |
| Francisco Miguel JimÃ©nez Morales          | âŒ         |
| Javier GarcÃ­a SebastiÃ¡n                   | âŒ         |
| Javier Ruiz Garrido                       | âœ…         |
| Jorge GÃ³mez de Tovar                      | âœ…         |
| Manuel Castillejo Vela                    | âŒ         |
| Yesica Garate Fuentes                     | âŒ         |

Todos los asistentes solicitados atendieron la reuniÃ³n.

### Anuncios
- No hubo anuncios.

### Agenda
1. Preguntar por instalaciÃ³n del Pre-commit
2. FunciÃ³n de archivado en controladores (is_active para usuarios)
3. Comentar de subir la guÃ­a actualizada
4. Comentar sobre validaciones semÃ¡nticas. Que piensen en ellas.
5. Permisos en controladores. Que no puedan acceder usuarios con role distinto o usuarios que no sean el dueÃ±o del objeto en cuestiÃ³n.
6. No borrar mÃ¡s migraciones.
7. HotelImage.
8. ContraseÃ±as.

### DiscusiÃ³n, Acuerdos y Tareas
#### Cosas que no han funcionado y hay que mejorar
- La planificaciÃ³n debe adelantarse y estar un poco mÃ¡s clara desde el principio.

#### Cosas que sÃ­ han funcionado y hay que mantener y mejorar
- ComunicaciÃ³n.
- Sistema de QAs.
- Acceso al UML desde la foto del Teams.
